【裁判字號】    97,交聲,887
【裁判日期】    970424
【裁判案由】    違反道路交通管理處罰條例聲明異議
【裁判全文】
臺灣臺北地方法院交通事件裁定        97年度交聲字第887號
原處分機關  臺北市交通事件裁決所
異  議  人
即受處分人  甲○○
上列受處分人因違反道路交通管理處罰條例案件，對於臺北市交
通事件裁決所民國97年4 月2 日所為之處分（原處分案號：北市
裁二字第裁22-1AD111790 號）聲明異議，本院裁定如下：
    主  文
原處分撤銷。
甲○○汽車駕駛人停車時，在禁止臨時停車處所停車，處罰鍰新
台幣陸佰元。
    理  由
一、原處分意旨略以：本件異議人即受處分人甲○○（下稱異議
    人）所有之車號CJV-399 重型機車，於民國93年3 月20日上
    午10時7 分停放於台北市○○○路199 巷劃有之黃色網狀線
    之處所，原處分機關乃以異議人有「停車位置不依規定」之
    違規行為，依道路交通管理處罰條例第56條第1 項第9 款，
    裁罰新台幣（下同）600 元。
二、本件異議意旨略以：本人以往騎車至長庚醫院就醫時，皆停
    在醫院旁，該處不是紅色違規線，且許多民眾也停在相同的
    區域，行之有年，一直未接過罰單等語。
三、按「汽車停車時，應依左列規定：一、禁止臨時停車處所不
    得停車」；「汽車駕駛人停車時，有左列情形之一者，處新
    台幣六百元以上一千二百元以下罰鍰：一、在禁止臨時停車
    處所停車者」，道路交通安全規則第112 條第1 項第1 款、
    道路交通管理處罰條例第56條第1 項第1 款分別定有明文。
    又上開條文所稱之「汽車」，均包括機車在內，此觀道路交
    通安全規則第2 條第1 項第1 款、道路交通管理處罰條例第
    3 條第8 款即明。
四、經查，異議人所有之CJV-399 號重型機車確係於前揭時日違
    規停放於台北市○○○路199 巷劃有之黃色網狀線之處所，
    此有採證相片1 幀附卷可稽，異議人對此亦不爭執。按「網
    狀線，用以告示車輛駕駛人禁止在設置該標線之範圍內臨時
    停車，防止交通阻塞」，道路交通標誌標線號誌設置規則第
    173 條第1 項前段定有明文。是以，汽車駕駛人在劃設有黃
    色網狀線之範圍內，自不得臨時停車。又上開處所所劃設之
    黃色網狀線，線條、顏色均清晰可見，此有上開採證照片可
    佐，顯見異議人在黃色網狀線內違規停車之事實明確，異議
    人前開所辯自不足採，無從為有利於異議人之認定。
五、綜上所述，異議人確有舉發通知單所載在禁止臨時停車之黃
    色網狀線內違規停車之行為，已如前述，則原處分機關認定
    異議人「停車位置不依規定」，依道路交通管理處罰條例第
    56條第1 項第9 款規定裁罰，尚有未洽。異議人之異議雖無
    理由，然原處分機關所為原處分既有適用法律錯誤之情形，
    自應由本院將原裁決撤銷，改依道路交通管理處罰條例第56
    條第1 項第1 款、違反道路交通管理事件統一裁罰基準表之
    規定，處異議人罰鍰600 元，以資適法。
六、據上論斷，依道路交通案件處理辦法第20條前段，裁定如主
    文。
中    華    民    國    97    年    4     月    24    日
                交通法庭法  官  江俊彥
以上正本證明與原本無異。
如不服本裁定，應於送達後5 日內，向本院提出抗告狀。
                        書記官  劉英芬
中    華    民    國    97    年    4     月    25    日


司法院資訊處製作；財團法人民間司法改革基金會備份。
